【裁判字號】    89,易,259
【裁判日期】    891026
【裁判案由】    違反毒品危害防制條例
【裁判全文】
臺灣花蓮地方法院刑事判決                         八十九年度易字第二五九號
    公  訴  人  臺灣花蓮地方法院檢察署檢察官
    被      告  丙○○
右被告因違反毒品危害防制條例案件，經檢察官提起公訴（八十九度偵字第六０六號
），本院判決如左：
    主  文
丙○○無罪。
    理  由
一、公訴意旨略以：丙○○於民國八十九年一月七日十九時五十分許，在花蓮市影劇
    四村四十一號前，非法持有第二級毒品安非他命一小包（含袋重量計約０點九公
    克），因認被告丙○○涉犯毒品危害防制條例第十一條第二項之持有第二級毒品
    罪嫌等情。
二、按犯罪事實應依證據認定之，無證據不得推定其犯罪事實，刑事訴訟法第一百五
    十四條定有明文。本件公訴人認被告丙○○涉犯非法持有安非他命罪嫌，無非以
    警員甲○○之證詞，以及甲○○在花蓮市影劇四村二號大門平台上尋得之含袋重
    計０點九公克之扣案物品係安非他命等為論據。訊據被告丙○○堅詞否認有公訴
    人所指之犯行，辯稱：當時伊在巷口抽煙，手上拿著檳榔，並未持有毒品安非他
    命，警方在花蓮市影劇四村二號大門平台查得之安非他命非伊丟棄之物，更非伊
    所有等語。經查：
（一）證人即警員甲○○雖證述：當天我在查戶口，在花蓮市影劇四村四十一號查畢
      出來，看見被告與另一名女子在四十一號外面轉角，被告手上握著檳榔及安非
      他命一包，動作很像是要交給那女子，我就叫被告手上東西交給我，被告說是
      檳榔，被告好像有把檳榔給我，我說手上還有一包，我要他把安非他命交給我
      ，被告就跑掉，我在後面追，追到該村二號時，被告將手上安非他命往外丟，
      大搖大擺走回去，我跟著過去，沒有立刻去撿被丟掉的安非他命，我呼叫同事
      支援，由同事看住被告後，我再去找安非他命等語。然本案查獲之警員甲○○
      發現被告行跡可疑的時間為八十九年一月七日十九時五十分（見警卷、偵卷所
      附警員甲○○製作之查獲報告書、報告補充書），當時是夜間，天色絕非如白
      日之明亮，參以由警員甲○○當庭所繪製扣案物品之外觀乃每邊約為三、四公
      分之方形包裝情節，警員甲○○是否能在其與被告個人有一定距離情境下，除
      被告出示之檳榔外，對於當時被告同時手中握有另一包之系爭扣案物品乙節，
      以肉眼為立即、正確無誤之判斷，依吾人日常生活經驗，應有困難。況該扣案
      物品含袋之重量計僅約０點九公克（見八十九年度檢總管字第六號扣押物品清
      單），則該扣案物品袋內是否存有「重量少於０點九公克」之安非他命？單憑
      目視被告手中握持之系爭扣案物品包裝，依一般人之視距，客觀上亦難以判斷
      該扣案物品袋內之內容究為何物？況證人丁○○復到庭證述：當天是要去劉春
      明住處換衣服，要打電話，遇到丙○○，就向他借零錢．．不是要向丙○○拿
      安非他命等語。足見警員甲○○所言，或有誤認，尚難據為不利被告之認定。
（二）再者，依警員甲○○所稱：被告將一包安非他命往花蓮市影劇四村二號大門平
      台方向丟棄等語，按警員甲○○在被告丟棄之當時，並非立即上前查看，而係
      在追躡被告，待同事戊○○、乙○○到場支援後，才向戊○○借手電筒前往查
      看（見本院八十九年五月十九日、同年六月十九日訊問筆錄），則被告所丟棄
      之物品，是否即警員甲○○事後尋得之系爭扣案物品，不無有疑？此外，本件
      公訴人並未將系爭扣案物品送請鑑定，憑以確認該扣案物品是否為第二級安非
      他命之前，即行起訴。嗣本院欲將該扣案物品函請法務部調查局鑑定時（見卷
      附本院八十九年四月二十六日花院祺刑己字第二五０三八號函），又因本院執
      行送驗之行政人員疏失，致該扣案物品遺失（見本院卷內所附報告書、花蓮縣
      警察局吉安分局受理刑事案件報案三聯單、八十九年五月二日警訊筆錄），且
      遺失該扣案物品事件，經報警偵辦，迄今尚未起獲，有花蓮縣警察局吉安分局
      八十九年九月十五日吉警刑字第一七四二三號函在卷可參，致該扣案物品究竟
      是否係第二級毒品安非他命，更無從判斷。
（三）綜合上述各項情節以觀，本院認本件並無積極證據足以證明被告有公訴人所指
      非法持有安非他命犯行，被告之犯罪不能證明，自應為無罪判決之諭知。
據上論斷，依刑事訴訟法第三百零一條第一項，判決如主文。
本案經檢察官李子春到庭執行職務。
中      華      民      國    八十九    年      十      月    二十六    日
                              臺灣花蓮地方法院刑事庭
                                  法  官  蘇  嫊  娟
右正本證明與原本無異。
如對本判決不服，應於送達後十日內，向本院提出上訴狀。（應抄附繕本）告訴人或
被害人如對於本判決不服者，應具備理由請求檢察官上訴，其上訴期間之計算係以檢
察官收受判決正本之日期為準。
                                  法院書記官
中      華      民      國    八十九    年      十      月    二十七    日


司法院資訊處製作；財團法人民間司法改革基金會備份。
